# 固定资产确认问题

提问人：sddyxu 时间：2014-08-01 12:24:04
A公司与某软件园于 2013 年 9 月签署购房意向书，购买办公楼一栋，约定 2013 年 10 月首付款总价款的40%， 2014 年 10 月付款40%，余款 2015 年 10 月份一次性支付，待余款付完时，签署购房合同并办理产权交接及过户手续。 2013 年 10 月A公司按照约定支付价款并交接房屋钥匙，公司预计 2014 年 8 月完成装修工作并计划搬迁入住。 求助：公司何时将该办公楼确认该项固定资产。

回答人：chenyiwei
2013 年 10 月取得房屋钥匙时应确认为固定资产。 房屋和装修是两项各自独立的固定资产，对房屋应根据其自身的状态判断是否达到预定可使用状态。对于外购的商业地产，一般认为购入时房屋本身即已经达到预定可使用状态，应确认为固定资产并开始计提折旧。
装修是另一项单独的固定资产，在装修完成后转固并在两次装修的间隔期内计提折旧。

提问人：sddyxu 时间：2014-08-06 09:49:14
陈版主： 就可使用状态来说：买来办公楼是个毛坯房，水电都需要进一步安装。另外办公楼公司未入住，即未从办公楼获得任何经济利益，没有房产证也不能处置，就是占有而已，就准则上固定资产确认条件来说①与该固定资产有关的经济利益很可能流入企业; ②该固定资产的成本能够可靠地计量。其相关经济利益也不能确定是否流入企业。就企业改制而言，若确认该项固定资产，出资时候是否会因为该项房屋没有房产证而导致法律意义上的出资不实？请陈版主指点迷津。

回答人：chenyiwei
1 、对于外购的商品房屋，一般在确认收房时，应认为该房屋本身已经达到预定可使用状态。后续企业再投入的装修是另一项单独的固定资产，应当单独确认一项资产并在两次装修的间隔期内计提折旧，不应因为装修尚未完成就认为房屋本身未达到预定可使用状态。 2 、你所引用的固定资产准则中对固定资产确认条件的规定，其中的“固定资产”的范围是广义的，包含尚未达到预定可使用状态的固定资产（即在建工程）在内，因此不能以该条文作为判断是否应当转固的依据。判断转固的主要准则依据是借款费用准则第十三条。就本案例而言，该房屋无论是否达到预定可使用状态，此处的这两条确认的一般性条件都是满足的。 3 、企业改制是以整体净资产折合为改制后公司制企业的实收资本，而不是以单项资产作为出资。因此某个单项资产尚未取得产权证明（但预计不会有重大障碍和不确定性）不应成为股改的障碍。